# 请教陈版，关于集团内多道销售合并抵消问题

提问人：jchen609 时间：2021-12-08 19:33:40
陈版您好，小弟公司在做合并抵消的时候遇到一个问题，想和您请教下。
背景：假设A公司持有B公司100%股份实现控制，B公司持有C公司100%股份实现控制， 2021 年，A将一批成本 50 元的货物 100 元销售给B公司，B公司再转手以 150 元卖给C公司，C公司暂未对第三方销售。
问题：
请教陈版，在做合并抵消时，A和B先做抵消，B和C再做抵消，这样的抵消方法合适吗？如果按照这种母子公司互抵的逻辑，那么AB公司在做合并抵消，考虑该部分商品是否需要抵消未实现内部损益时，是以B公司的销售状态（已经实现销售，但是销售给合并范围内关联方），还是以C公司的销售状态为准呢（未实现销售给第三方）。谢谢您！

回答人：chenyiwei
在A的合并报表中，BC都是其子公司，应以整个集团的视角，考虑内部销售的标的资产的控制权是否已经转移到合并集团（A的可控制范围）之外。所以本案例的结果是需要完整抵销A对B、B对C的内部销售收入和成本，在合并报表层面将该标的存货的账面价值还原为其最初历史成本50.